臺灣臺中地方法院交通事件裁定　　　　　　　　　　　九十四年度交聲字第三八號
　　原處分機關　交通部公路總局臺中區監理所
　　受 處分 人　甲○○
右列受處分人因違反道路交通管理處罰條例案件，對於交通部公路總局臺中區監理所
民國九十三年十二月二十日所為之裁決（中監違字第裁六○─ＩＡ0000000、
ＩＡ0000000號裁決書），聲明異議，本院裁定如左：
    主  文
異議駁回。
    理  由
一、本件受處分人甲○○以：未收到紅單、相片等違規資料，申請低罰，爰聲明異議
    云云。
二、按汽車駕駛人，行車速度超過規定之最高時速，或低於規定之最低時速者，處新
    臺幣一千二百元以上二千四百元以下罰鍰；汽車駕駛人違反第四十條第一項規定
    者，並記違規點數一點。行車速度依標誌或標線之規定，無標誌或標線者，在市
    區道路，時速不得超過五十公里，在郊外道路時速不得超過六十公里；汽車有各
    項異動不依規定申報登記者，處汽車所有人新臺幣九百元以上一千八百元以下罰
  鍰；汽車所有人名稱、地址如有變更，均應向公路監理機關辦理登記；對於當事
    人之送達，有應為送達之處所不明者，行政機關得依申請，准為公示送達。道路
    交通管理處罰條例第十六條、第四十條、第六十三條第一項第一款及行政程序法
    第七十八條、道路交通安全規則第二十三條與違反道路交通管理事件統一裁罰標
    準表分別定有明文。
三、經查：受處分人甲○○，其所有之車號８Ｖ─一六二七號自用小客車，於臺七十
    四甲線五‧八公里處，因：(一)、民國九十三年四月十八日十四時四十三分許，行
    車速限七十公里，經科學儀器測得時速八十三公里，超速十三公里；(二)、民國九
    十三年四月十八日十六時十五分許，行車速限七十公里，經科學儀器測得時速九
    十五公里，超速二十五公里等違規事實，經彰化縣警察局交通警察隊員警依法逕
    行舉發之情，非但為受處分人於異議狀所不爭執，並有原舉發機關舉發之違反道
    路交通管理事件通知單、採證照片與裁決書等在卷可稽。雖受處分人以上開情詞
    置辯，惟經本院審酌卷內相關文件資料得知：受處分人於民國八十五年五月二十
    一日時，其戶籍即為臺中市○○區○○里○○鄰○○路○段二三四巷八號三樓之
    五，至今未再遷出，此亦有受處分人之個人基本資料查詢結果在卷可佐。原舉發
    機關依法定地址即臺中市○○區○○里○○鄰○○路○段二三四巷八號三樓之五
    ，以掛號寄送該二紙違規通知單，經郵政機關以逾期招領退回，因無法送達而依
    法辦理公示送達，亦有原舉發機關違規通知單、公示送達公告、單退公示註記移
    送表與退回之掛號信封等在卷可憑。是本二件違規通知單，其送達程序於法核無
    不合，已生送達之效力，受處分人之前揭違規事實，亦堪以認定。受處分人指摘
    原處分不當，尚無足採。從而，原處分機關據以援引上開規定，分別裁處罰鍰新
    臺幣二千四百元、二千四百元整，逾期則依裁決書處罰主文規定處罰，並無不當
    ，其異議為無理由，應予駁回。
四、據上論斷，應依道路交通管理處罰條例第八十七條、道路交通案件處理辦法第十
    九條，裁定如主文。
中      華      民      國      九十四      年    二    月    二十五    日
                                臺灣臺中地方法院交通法庭
                                    法  官  張清洲
右正本證明與原本無異。
如不服本裁定，應於送達後五日內，向本院提出抗告狀。
  書記官
中      華      民      國      九十四      年    二    月    二十五    日
